# 关于合伙企业并表问题

提问人：呀呀岛 时间：2023-08-29 16:48:21
一个普通合伙企业，存在 3 个普通合伙人和 3 个执行事务合伙人A,A为管理人，A出资43.75%,B%和1.25%，剩余48.75%由两个有限合伙人出资；投资期及回收期内，基金管理人拟按照未收回投资本金的0.2%/年收取基金管理费，执行事务合伙人按照未收回投资本金的0.15%/年分别收取执行事务合伙费；基金收益分配原则为“先回本后分利”，业绩报酬计提基准为8%，具体收益分配顺序为首先按照实缴出资比例返还全体合伙人出资本金，如基金年化收益率低于8%，按照实缴出资比例向全体合伙人分配收益；如基金年化收益率超过8%，基金管理人有权按照20%的比例优先计提业绩报酬，剩余部分由全体合伙人按照实缴出资比例进行分配；基金亏损由全体合伙人按照实缴出资比例各自承担；投资决策委员会采用每个合伙人各 1 票的方式，全体通过方可进行对外投资，投资标的不确定。
请问：在什么情况下A可以不并表呢？如果其中一个有限合伙人出资45%，历史数据显示，A管理的基金年化收益率均在8%以下，是否可以基于可变回报的大小，由出资45%的有限合伙人并表？
请版主赐教。

回答人：chenyiwei
为何A作为GP和管理人出资43.75%？实务中GP如此之高的出资比例很少见。
虽然约定“投资决策委员会采用每个合伙人各 1 票的方式，全体通过方可进行对外投资，投资标的不确定”，似乎A不能控制该合伙企业，但为何要设计“一人一票，一致同意”这种表决权架构？出资比例43.75%和1.25%的合伙人表决权相同，是否合理？是否为了规避并表而故意这样设计？
总之这个案例的疑虑之处较多，建议谨慎核实相关疑点。